臺灣臺北地方法院裁定
111年度北秩字第88號
移送機關    臺北市政府警察局中山分局

被移送人    李勤  



            戴彥峰



上列被移送人因違反社會秩序維護法案件，經移送機關於民國11
1年3月17日以北市警中分刑字第1113006249號移送書移送審理，
本院裁定如下：
    主  文
戴彥峰、李勤無正當理由攜帶具有殺傷力之器械，各處罰鍰新臺
幣參仟元。
扣案之水果刀及菜刀各壹把，均沒入。
    事實理由及證據
一、被移送人戴彥峰、李勤於下列時、地有違反社會秩序維護法
    之行為：
（一）時間：民國111年3月16日04時25分許。
（二）地點：臺北市○○區○○○路000巷00號。
（三）行為：無正當理由攜帶具有殺傷力之菜刀及水果刀各1把
      。
二、按無正當理由攜帶具有殺傷力之器械、化學製劑或其他危險
    物品者，處3日以下拘留或新臺幣3萬元以下罰鍰。社會秩序
    維護法第63條第1項第1款定有明文。查被移送人戴彥峰及李
    勤於上揭時、地各持具有殺傷力之菜刀及水果刀各1把，為
    被移送人戴彥峰及李勤於警訊時所自承，並有扣案之菜刀及
    水果刀照片各1張在卷可稽。被移送人戴彥峰固辯稱攜帶菜
    刀之目的是為了自衛云云。惟查，被移送人戴彥峰攜帶之菜
    刀1把，為金屬製品，質地堅硬，刀柄12公分、刀身17公分
    ，可為攻擊他人之武器而具有殺傷力，而有危害於一般安全
    情形，且被移送人戴彥峰係於凌晨4點攜帶菜刀在打架事件
    現場，故難認定被告移送人戴彥峰僅係單純為防身自衛之用
    。又被移送人戴彥峰如遭受生命、身體健康之恐嚇脅迫，本
    可循司法途徑抑或其他正當管道尋求協助，而非以攜帶具有
    殺傷力之刀械做為以暴制暴之私鬥解決紛爭所用，是被移送
    人戴彥峰上開所辯，難認有何正當理由，所辯洵不足採；另
    被移送人李勤固辯稱其當時喝醉了，不記得拿水果刀之目的
    為何云云。然查，被移送人李勤攜帶之水果刀1把亦為金屬
    製品，質地堅硬，刀鋒部分明顯可見甚為鋒利，如持之傷人
    ，足以對人之生命及身體之安全構成威脅，具有危險性，自
    屬具有殺傷力之器械無訛，又被移送人李勤於凌晨隨身攜帶
    上開水果刀於打架事件現場，亦難認有何正當理由，是被移
    送人李勤上開違序之事實，亦堪認定。基上，被移送人戴彥
    峰及李勤應依社會秩序維護法第63條第1項第1款之規定論處
    。爰審酌被移送人戴彥峰及李勤之違犯情節及年齡智識等一
    切情狀，量處如主文第1項所示之罰鍰。又扣案之菜刀及水
    果刀各1把為被移送人戴彥峰及李勤所有供違反本法行為所
    用之物，併予宣告沒入。
三、爰依社會秩序維護法第45條第1項、第63條第1項第1款、第2
    2條第3項，裁定如主文。
中　　華　　民　　國　　111 　年　　5 　　月　　30　　日
                  臺北簡易庭  法  官  陳家淳
以上正本係照原本作成。
如不服本裁定，得於裁定書送達之翌日起五日內，以書狀敘述理
由，向本庭（10048臺北市○○區○○○路0段000巷0號）提起抗告。
中　　華　　民　　國　　111 　年　　5 　　月　　30　　日
                              書記官  蘇炫綺